臺灣高等法院高雄分院刑事裁定
111年度聲再字第75號
再審聲請人  
即受判決人  王建義



上列聲請人因竊盜案件，對於本院111年度上易字第58號，中華
民國111年5月31日第二審確定判決（臺灣橋頭地方法院110年度
易字第159號，起訴案號：臺灣橋頭地方檢察署110年度速偵字第
984號），聲請再審，本院裁定如下：
    主  文
再審之聲請駁回。
    理  由
一、再審意旨如附件刑事補正狀所載。
二、刑事訴訟法第426條第1項規定：「聲請再審，由判決之原審
    法院管轄」，本件聲請人因竊盜案件，經第一審即臺灣橋頭
    地方法院以110年度易字第159號判決，認聲請人犯刑法第32
    0條第1項竊盜罪，判處有期徒刑參月，之後聲請人不服提起
    上訴，經本院以111年度上易字第58號審理後，判決上訴駁
    回確定等情，有上述案件的判決書、臺灣高等法院被告前案
    紀錄表附卷可憑，依據上述規定，本院自屬再審的管轄法院
    。
三、按聲請再審，應以再審書狀敘述理由，附具原判決之繕本及
    證據，提出於管轄法院為之。法院認為聲請再審之程序違背
    規定者，應以裁定駁回之。但其不合法律上之程式可以補正
    者，應定期間先命補正，刑事訴訟法第429條本文、第433條
    分別有明文規定。而上述規定所謂的敘述理由，是指具體表
    明符合法定再審事由的原因事實而言；至於上述規定所稱的
    證據，則是指足以證明再審事由存在的證據。如果只是空言
    有法定再審事由，而沒有敘明具體情形，或所述的具體情形
    ，顯與法定再審事由不符，或未提出足以證明再審事由存在
    之證據，均應認聲請再審之程序違背規定。
四、有罪判決確定後為受判決人之利益而聲請再審，以聲請再審
    的理由符合刑事訴訟法第420條第1項所規定的6款情形之一
    ，或有同法第421條規定所稱：「有足生影響於判決之重要
    證據漏未審酌者」，才能夠准許。而同法第420條第1項第6
    款規定：「因發現新事實或新證據，單獨或與先前之證據綜
    合判斷，足認受有罪判決之人應受無罪、免訴、免刑或輕於
    原判決所認罪名之判決者」，其中所謂的「新事實或新證據
    」，依照同法第420條第3項規定，是指判決確定前已存在或
    成立而未及調查斟酌，及判決確定後始存在或成立之事實、
    證據而言。因此，可以依據上述規定聲請再審者，須具備2
    項要件，首先，所謂的「新事實或新證據」，須為在判決確
    定前已存在或成立但未及調查斟酌，及判決確定後才存在或
    成立等具有「嶄新性」（或稱「新規性」、「未判斷資料性
    」）的事證。其次，該「新事實或新證據」，經單獨或與先
    前證據綜合判斷後，須具有使法院合理相信足以動搖原確定
    判決所認定事實，而對受判決人改為較有利判決之「顯著性
    」（或稱「可靠性」、「明確性」）特質。而上述2項要件
    缺一不可，如果不具備其中1項要件，就無法作為聲請再審
    理由。因此，如果聲請人只是依據自己片面、主觀所主張的
    事證，無論新、舊、單獨或結合其他卷存證據觀察，經綜合
    判斷的評價結果，並不足以動搖原確定判決所認定的事實時
    ，就不具備再審的理由。
五、經查：聲請人經本院111年度上易字第58號判決認其犯刑法
    第320條第1項竊盜罪判處罪刑確定，並就認定聲請人犯罪及
    證據取捨之理由，詳述所憑之依據及得心證之理由，有本院
    前開判決書、前案紀錄表附卷可憑。聲請人於111年6月17日
    具狀聲請再審，因並未檢附原判決之繕本，且書狀內容並未
    詳述聲請再審之具體理由及證據資料，本院乃於111年6月24
    日裁定命聲請人補正之。聲請人於收受前開裁定後，於111
    年7月6日再以刑事補正狀提出原判決之繕本、現場相片兩張
    以為聲請資料。惟綜合前開聲請狀與補正狀內容觀之，與聲
    請人於原判決中之答辯均屬相同，而原審於判決理由中俱已
    詳述其不足採之理由。聲請人只是空言有法定再審事由，而
    沒有敘明具體情形，或所述的具體情形，顯與法定再審事由
    不符，應認聲請再審之程序違背規定。聲請人聲請再審為無
    理由，應予駁回。
據上論斷，應依刑事訴訟法第434條第1項，裁定如主文。
中　　華　　民　　國　　111 　年　　7 　　月　　14　　日
                  刑事第五庭    審判長法  官  簡志瑩
                                      法  官  陳美燕
                                      法  官  唐照明
以上正本證明與原本無異。
不得抗告。
中　　華　　民　　國　　111 　年　　7 　　月　　14　　日
                                      書記官  陳金卿